臺灣高雄地方法院刑事判決　　　　　　　96年度訴字第4263號
公　訴　人　臺灣高雄地方法院檢察署檢察官
被　　　告　乙○○
上列被告因毒品危害防制條例案件，經檢察官提起公訴（96年度
毒偵字第7313號），嗣因被告就被訴事實為有罪之陳述，經合議
庭裁定由受命法官獨任適用簡式審判程序審理，本院判決如下：
    主  文
乙○○施用第一級毒品，累犯，處有期徒刑捌月。扣案之第一級
毒品海洛因壹包（驗餘淨重零點零壹貳公克，另含殘留海洛因粉
末難以完全析離之包裝袋壹個）均沒收銷燬之。
    事  實
一、乙○○（起訴書誤載為簡宏碁）前於民國87年間因施用毒品
    案件，經本院裁定送勒戒處所觀察、勒戒後，認有繼續施用
    毒品之傾向，復經本院裁定令入戒治處所施以強制戒治，並
    裁定於88年1 月7 日停止戒治付保護管束，嗣經撤銷停止戒
    治於88年8 月26日繼續執行強制戒治，於89年4 月17日強制
    戒治期滿執行完畢；復於93年間，因施用第一級毒品與第二
    級毒品案件，經高雄地院以93年度訴字第2579號判決處有期
    徒刑10月確定，甫於94年10月31日縮刑期滿而於同年11月1
    日出監。詎其仍未戒除毒癮，復基於施用第一級毒品海洛因
    之犯意，於96年8 月9 日中午11、12時許，在高雄縣大寮鄉
    ○○村○○路174 號住處以不詳方式施用第一級毒品海洛因
    ，嗣於96年8 月10日10時10分許，在高雄縣大寮鄉○○路
    293 號前，因形跡可疑為警攔檢盤查，乙○○情急之下將第
    一級毒品海洛因1 小包 (驗前淨重0.034 公克，驗後淨重
    0.012 公克)棄 置於地面後逃逸，經警將其逮捕，並採集其
    尿液送請鑑驗後，結果呈嗎啡陽性反應，始悉上情。
二、案經高雄市政府警察局小港分局報請臺灣高雄地方法院檢察
    署檢察官偵查起訴。
    理  由
一、按被告姓名應為乙○○，此有本院依職權查詢之被告身分證
    碼Ｚ000000000之戶籍資料一紙在卷可稽，且被告歷次所簽姓
    名均為「乙○○」，起訴書所載簡宏碁顯係錯誤應予更正。
    另本件被告所犯係死刑、無期徒刑、最輕本刑為3 年以上有
    期徒刑以外之罪，其於準備程序就前揭被訴事實為有罪之陳
    述，經受命法官告知簡式審判程序之旨，並聽取其與公訴人
    之意見後，合議庭認無不得或不宜改依簡式審判程序進行之
    情事，依刑事訴訟法第273 條之1 第1 項、第284 條之1 規
    定，裁定本件由受命法官獨任進行簡式審判程序，合先敘明
    。
二、上揭犯罪事實，業據被告於本院審理中坦承不諱，並有扣押
    物品清單、高雄市政府警察局小港分局毒品案嫌疑人尿液代
    碼與姓名對照表、高雄市立凱施醫院96年8 月20日濫用藥物
    尿液檢驗報告、高雄市立凱施醫院96年8 月20日濫用藥物成
    品檢驗鑑定書各1 份在卷可稽，足認被告前揭自白與事實相
    符，應堪採為被告有罪之證據。此外被告前曾於89年受強制
    戒治，本件施用毒品行為距89年強制戒治期滿雖已超過5 年
    ，惟被告在前揭強制戒治執行完畢5 年內，曾於93年犯施用
    第一級毒品與第二級毒品案件，經高雄地院以93年度訴字第
    2579號判決處有期徒刑10月確定，甫於94年10月31日縮刑期
    滿而於同年11月1 日出監，有臺灣高等法院被告前案紀錄表
    可資證明，參諸最高法院95年度第7 次刑事庭會議決議，被
    告本次犯行應逕行追訴處罰，本案事證明確，被告犯行堪以
    認定。
三、按海洛因為毒品危害防制條例第2 條第2 項第1 款所規定之
    第一級毒品，被告於上開強制戒治執行完畢釋放後，5 年內
    犯有他件施用毒品案件後再為本件施用毒品犯行，自應依法
    論罪科刑，核被告所為，係犯毒品危害防制條例第10條第1
    項之施用第一級毒品罪。其施用第一級毒品前後持有毒品之
    低度行為，為其施用毒品之高度行為所吸收，不另論罪。又
    被告有前述事實欄內所列犯罪前科紀錄，有臺灣高等法院被
    告前案紀錄表1 份在卷可參，被告受有期徒刑之執行完畢，
    五年以內故意再犯本件有期徒刑以上之罪，為累犯，應依刑
    法第47條第1 項規定加重其刑。爰審酌被告前因毒品危害防
    制案件，經觀察勒戒、強制戒治以及刑罰之矯治，仍未徹底
    戒絕毒品，又再次施用毒品，顯見其無戒毒悔改之意，且其
    行為並已構成累犯，惟念犯後坦承犯行，且其施用毒品僅自
    戕一己之身體健康，尚未對他人造成危害等一切情狀，量處
    如主文所示之刑。
四、另按查獲之第一、二級毒品及專供製造或施用第一、二級毒
    品之器具，不問屬於犯人與否，均沒收銷燬之，毒品危害防
    制條例第18條第1 項前段定有明文。查扣案之毒品1 小包，
    經鑑定結果確含第一級毒品海洛因之成分，業有偵卷第11頁
    所附高雄市立凱旋醫院濫用藥物成品檢驗鑑定書載明：送檢
    姓名乙○○，鑑別條碼為000000000 ，檢驗項目海洛因、可
    待因之結果判定均為陽性，其外觀及送驗說明則為白色粉末
    ，檢驗前淨重0.034 公克，檢驗後淨重0.012 公克，可證明
    扣案物品確為毒品海洛因；而盛裝上開扣案毒品之空包裝袋
    ，上開檢驗鑑定中雖未就袋內是否含有海洛因再加鑑定，但
    一般鑑定裝袋內毒品之程序，均係以傾倒方式，將包裝袋內
    之毒品倒出、稱重、以儀器檢驗部分等，倒出時若認必要，
    則輔以刮杓刮取袋內粉末，然「無論依何種方式分離，包裝
    袋內均有極微量之第一級毒品海洛因殘留」，業經法務部調
    查局93年3 月19日調科壹字第09300113060 號函釋在案，此
    為本院職務上已知之事實，足認前開空包裝袋內含極微量第
    一級毒品海洛因殘留而無法析離，均應整體視為查獲之第一
    級毒品海洛因，依毒品危害防制條例第18條第1 項前段之規
    定，不問屬於犯人與否，均宣告沒收銷燬之。而鑑驗所耗損
    之毒品，既已費失，自無庸宣告沒收銷燬。
據上論斷，應依刑事訴訟法第273 條之1 第1 項、第284 條之1
、第299 條第1 項前段，毒品危害防制條例第10條第1 項、第18
條第1 項，刑法第11條前段、第47條第1 項，判決如主文。
本案經檢察官甲○○到庭執行職務。
中　　華　　民　　國　　96　　年　　12　　月　　9 　　日
                  刑事第九庭    法　官  黃紀錄
以上正本證明與原本無異。
如不服本判決應於收受本判決後10日內向本院提出上訴書狀，並
應敘述具體理由，如未敘述上訴理由者，應於上訴期間屆滿後20
日內補提理由書狀於本院（均須按他造當事人之人數附繕本）「
切勿逕送上級法院」。
中　　華　　民　　國　　96　　年　　12　　月　　9 　　日
　　　　　　　　　　　　　　　　 書記官  林志衡
毒品危害防制條例第10條
施用第一級毒品者，處 6 月以上 5 年以下有期徒刑。
施用第二級毒品者，處 3 年以下有期徒刑。
毒品危害防制條例第18條
查獲之第一、二級毒品及專供製造或施用第一、二級毒品之器具
，不問屬於犯人與否，均沒收銷燬之；查獲之第三、四級毒品及
製造或施用毒品之器具，無正當理由而擅自持有者，均沒入銷燬
之。但合於醫藥、研究或訓練之用者，得不予銷燬。
前項合於醫藥、研究或訓練用毒品或器具之管理辦法，由法務部
會同行政院衛生署定之。
